--- 
title: "深入探讨R语言配色：结合ggtheme和ggtech"
# subtitle: "Lecture title"
author:
- affiliation: Dongbei University of Finance & Economics
  name: Studennt. Li Junjie
date: '`r Sys.Date()`'
output:
  bookdown::html_document2:
    # code_folding: hide
    highlight: pygments
    # highlight: zenburn
    # highlight: haddock
    theme: darkly
    # theme: cerulean
    df_print: paged	
    number_sections: true
    keep_md: no
    keep_tex: no
    toc: yes
    toc_depth: 5
    toc_float:
      collapsed: no
      smooth_scroll: yes
    # css: styles.css
# bibliography: [book.bib, packages.bib]
# biblio-style: apalike
link-citations: yes
sansfont: Times New Roman
always_allow_html: yes
urlcolor: "red"
description: "This is a minimal example of using the bookdown package to write a book. The output format for this example is bookdown::gitbook."
abstract: |
    如何给图表配色是设计人员的主要内容，对于数据分析人员，重点在于对数据的处理加工，稍微了解一些设计知识即可。如何不像深入了解设计知识，一个好的办法是搜索和精选好的商业图表案例，用取色器取出它们的配色，运用到自己的图表中。本文重点结合ggthemes和ggtech借鉴商业媒体图表的成功配色方案。
---

# 加载经常用的R包

```{r setup, include=FALSE}
knitr::opts_chunk$set(echo = TRUE,
                      cache = FALSE,
                      fig.show = "hold",
                      fig.align = "center",
                      tidy = FALSE)
                      # class.source = "bg-warning")
```

```{r,echo=FALSE}
library(bubblyr)
bubblyr::bubbly(theme = "sweet")
# bubblyr::bubbly(theme = "rladies")
```

```{js, echo=FALSE}
$('.title').css('color', 'red')
$('.title').css('font-family', 'Times New Roman')
```

```{css, echo=FALSE}
* {
    # font-size: 17px !important;
    font-family: "Times New Roman" !important;
    # color: rgb(199 237	204)
}
::selection {
   # background: rgb(135 206 255);
}
```

```{r,warning=FALSE,message=FALSE}
library(pacman)
# 读数据
p_load(readxl,writexl,data.table,openxlsx,haven,rvest)
```

```{r,warning=FALSE,message=FALSE}
# 数据探索
p_load(tidyverse,DT,skimr,DataExplorer,explore,vtable,stringr,kableExtra,lubridate)
```

```{r,eval=FALSE,warning=FALSE,message=FALSE}
# 模型
p_load(grf,glmnet,caret,tidytext,fpp2,forecast,car,tseries,hdm,tidymodels,broom)
```

```{r,eval=TRUE,warning=FALSE,message=FALSE}
# 可视化
p_load(patchwork,ggrepel,ggcorrplot,gghighlight,ggthemes,shiny)
```

```{r,eval=TRUE,warning=FALSE,message=FALSE}
# 其它常用包
p_load(magrittr,listviewer,devtools,here,janitor,reticulate,jsonlite)
```

# ggtheme

近年来，R语言开始流行，我也了解了一下R语言里ggplot2的作图，知道了`ggthemes`主题包。它将一些期刊、软件的图表风格进行了整理，做成扩展包，方便地格式化出不同风格的图表.

ggthemes有多种风格的主题，其中最有商务气质的当属 `wsj` 和 `economist` 主题，也就是华尔街日报和经济学人的风格。这一篇帖子，就是要从ggthemes里提取华尔街日报的图表配色方案。

```{r}
iris %>% 
  ggplot(aes(x = Sepal.Length,Sepal.Width,col = Species)) +
  geom_point() +
  ggthemes::theme_wsj()  -> p
p
```

`scale_fill_wsj()`设置序列的填充颜色，有5种参数，分别是 `colors6`、`rgby`、`red_green`、`black_green`、`dem_rep` 五组颜色，显示效果如下。

```{r}
p+scale_fill_wsj("colors6", "")+theme_wsj()
```

```{r}
p+scale_fill_wsj("rgby", "")+theme_wsj()
```

```{r}
p+scale_fill_wsj("red_green", "")+theme_wsj()
```

```{r}
p+scale_fill_wsj("black_green", "")+theme_wsj()
```

```{r}
p+scale_fill_wsj("dem_rep", "")+theme_wsj()
```

`theme_wsj()` 里面可以设置图表的背景色，有4种参数，分别是 `brown`、`gray`、`green`、`blue`，显示效果如下。序列颜色和背景颜色可以有不同的搭配组合。

```{r}
p+scale_fill_wsj("colors6", "")+theme_wsj(color="brown")
```

```{r}
p+scale_fill_wsj("colors6", "")+theme_wsj(color="gray")
```

```{r}
p+scale_fill_wsj("colors6", "")+theme_wsj(color="green")
```

```{r}
p+scale_fill_wsj("colors6", "")+theme_wsj(color="blue")
```

```{r}
print(ggthemes_data$wsj$palettes)
```

```{r}
ggthemes_data$wsj$palettes$rgby
```

```{r}
df <- data.frame(x=1:5, y=1:5)

p <- ggplot(df, aes(x=x, y=y, fill=factor(y))) +geom_bar(stat="identity")

p + scale_fill_economist() + theme_economist()

```

```{r}
p + theme_economist(dkpanel=TRUE) + scale_fill_economist()
```
```{r}
p + scale_fill_economist() + theme_economist_white() 
```

# ggtech

`ggtech` 也是 `ggplot` 的扩展主题包，它从著名科技公司 `LOGO` 取色做成图表主题

```{r}
library(ggtech)
df <- data.frame(x=1:5, y=1:5)
df %>% ggplot(aes(x,y,fill = factor(x))) +
  geom_col() +
  theme_tech(theme="Airbnb") +
  scale_fill_tech(theme="airbnb") +ggtitle("Airbnb, ExcelPro")
```

```{r,message=FALSE}
df <- data.frame(x=1:4, y=1:4)
df %>% ggplot(aes(x,y,fill = factor(x))) +
  geom_col() +
  theme_tech(theme="google") +
  scale_fill_tech(theme="google") +ggtitle("google, ExcelPro")
```

```{r,message=FALSE}
df <- data.frame(x=1:4, y=1:4)
df %>% ggplot(aes(x,y,fill = factor(x))) +
  geom_col() +
  theme_tech(theme="twitter") +
  scale_fill_tech(theme="twitter") +ggtitle("twitter, ExcelPro")
```




